Inventaris van het archief van de Marine en Leger Inlichtingendienst, de Netherlands Forces Intelligence Service en de Centrale Militaire Inlichtingendienst in Nederlands-Indië
Nationaal Archief, Den Haag
- INVENTARIS PERIODE 1945-1949 (1950), II.
  - DOCUMENTATIE, 5.
    - BUITGEMAAKTE EN GEVONDEN DOCUMENTEN, 5.1
      - Inbeslaggenomen, gevonden en buitgemaakte documenten., 1942-1949; div.nrs.; 3119 pakken en omslagen
        - Documenten met NEFIS-documentnummers tot 2000., 3013-3326
          - Vier documenten, in beslag genomen in Balai Kota Semarang, over algemene situatie Semarang, en conflicten tussen Republik en Britse leger., 3192
            NEFIS documentnr.: 1864; vindplaats: onbekend; bemachtigd: 1-7-1946; vertaling.
          - Veertien documenten, vooral over economische zaken (o.a. coöperaties) te Bandoeng, en een verslag van de situatie in Tjimahi en Padalarang (o.a. het bendewezen),1945-1946., 3193
            NEFIS documentnr.: 1865; vindplaats: Kpg. Djampang, Bandoeng; bemachtigd: 8-6-1946; origineel; vertaling.
          - Stukken over gas- en electriciteitsbedrijf Bandoeng e.o., 1946., 3194
            NEFIS documentnr.: 1866; vindplaats: Gebeao gebouw, Bandoeng; bemachtigd: 16-6-1946; vertaling.
          - Financial statements of Java Drum Factory of the Japan Drum Container Works, augustus 1945., 3195
            NEFIS documentnr.: 1867; vindplaats: Screening Japs TPK; bemachtigd: 1-7-1946; origineel.
          - Stukken betreffende coöperaties en soortgelijke verenigingen in de omgeving van Bandoeng,1942-1943., 3196
            NEFIS documentnr.: 1868; vindplaats: onbekend; bemachtigd: onbekend; origineel; vertaling.
          - Financial statement of Mitsubishi factories, oktober 1945, februari 1946., 3197
            NEFIS documentnr.: 1869; vindplaats: Screening doc no 81; bemachtigd: 2-7-1946; vertaling.
          - Lijst van 23 vaartuigen ex Singapore en opgave zeelieden aangehouden te Palembang, februari 1946., 3198
            NEFIS documentnr.: 1870; vindplaats: onbekend; bemachtigd: 2-7-1946; origineel.
          - Brief Subianto, ‘Pemimpin extremis di Semarang’ over knoeierijen door Chinese winkels, ongedateerd., 3199
            NEFIS documentnr.: 1871; vindplaats: onbekend; bemachtigd: 2-7-1946; origineel; vertaling.
          - Tijdelijke regeling voor schepen die onder Mindeifu vallen. Document ontbreekt., 3200
            NEFIS documentnr.: 1872; vindplaats: Bk. Batavia; bemachtigd: mei-46.
          - Balans en financiële gegevens Formosa Development Company, 1944., 3201
            NEFIS documentnr.: 1873; vindplaats: Javint 3139/10; bemachtigd: 2-7-1946; origineel; vertaling.
          - Pamflet ingesloten bij Sinar Baroe, 7 september 1944, over rede premier Koiso met belofte Indonesische onafhankelijkheid., 3202
            NEFIS documentnr.: 1874; vindplaats: onbekend; bemachtigd: 2-7-1946; origineel.
          - Pamflet Balai Penerangan Markas Tertinggi Tentara, met oproep opperbevelhebber tot voortzetten strijd, juni 1946., 3203
            NEFIS documentnr.: 1875; vindplaats: Semarang; bemachtigd: 2-7-1946; origineel; vertaling.
          - Algemene mobilisatie Oemat Islam Djakarta, 17-3-1946; met pamflet Fonds Sabilillah, 1-4-1946; met richtlijnen algemene mobilisatie Masjoemi, ongedateerd., 3204
            NEFIS documentnr.: 1876; vindplaats: Krandji; bemachtigd: 28- 8-1946; origineel; vertaling.
          - Verslag gemeente Soekaboemi (o.a. defensie, economie, romusha) door burgemeester Raden Goemelar Wiranegara, oktober 1944., 3205
            NEFIS documentnr.: 1877; vindplaats: Dep. BB, Batavia; bemachtigd: 25-6-1946; origineel.
          - H. Ryan, lid volksvertegenwoordiging Meester Cornelis, met plan volksvoorlichting., 3206
            NEFIS documentnr.: 1878; vindplaats: Huiszoeking Krandji; bemachtigd: 21-6-1946; origineel; vertaling.
          - Lijst met dagelijkse leiding Bataljon Polisi Tentara te Waringin; met twee soerat keterangan leden PT TRI., 3207
            NEFIS documentnr.: 1879; vindplaats: HK Waringing Pol. Tentara; bemachtigd: 26-6-1946; origineel; vertaling.
          - Organisatieschema bestuur en leger (BKR) Bandoeng., 3208
            NEFIS documentnr.: 1880; vindplaats: HK P.I.D. Bandoeng; bemachtigd: 26-6-1946; origineel.
          - Foto’s van drie Heiho’s. Foto ontbreekt., 3209
            NEFIS documentnr.: 1881; vindplaats: onbekend; bemachtigd: 26-6-1946.
          - Soerat keterangan Djoehana, 3-8-1942 en Soerat keterangan Djoehana, 10-10-1945., 3210
            NEFIS documentnr.: 1882; vindplaats: Waringin, HK PT TRI; bemachtigd: 26-6-1946; origineel.
          - Bundel documenten over personeelszaken Medische Hogeschool Djakarta, 1944; telegrammen aan centraal bestuur over bestuurszaken, november-december 1945; over overgang ambtenaren naar Republik, augustus 1945; over algemene zaken Midden-Java, oktober 1945; verslag toestanden Ngawi 1944, bestuursindeling Midden-Java, en dossier over particulier gronddispuut., 3211
            NEFIS documentnr.: 1883; vindplaats: Dep. BB, Batavia; bemachtigd: 1-7-1946; origineel.
          - Verklaring Ch. Tuanakotta en 14 andere Ambonezen, dat zij als ‘plopor’ loyaal zijn aan de Republik, Pasar Minggoe, 2-10-1945., 3212
            NEFIS documentnr.: 1884; vindplaats: Nefis dagrapport A; bemachtigd: 3-7-1946; origineel.
          - Verslag van de tiende vergadering van de Commissie Opsporing Nederlands-Indische Eigendommen (Conie) te Singapore, 23-3-1946., 3213
            NEFIS documentnr.: 1885; vindplaats: Nefis dagrapport A; bemachtigd: 3-7-1946; vertaling.
          - Rapporten Tjie Yoek Moy over kolonel Wen Pei Pein, Tjie Yit Koen, het San Min Chu I Youth Corps; met verweerschrift Tjie Yoek Moy; met aanklachten tegen Tjie Yoek Moy, over afpersing, moord en wapenhandel, juni 1946., 3214
            NEFIS documentnr.: 1886; vindplaats: Dagrapport Bk Batavia; bemachtigd: 3-7-1946; origineel.
          - Aanklacht tegen Hsioe Tjong Min; met Chinese documenten met aanklacht tegen Lo Thong Hai, over collaboratie met Japan, mei-juni 1946., 3215
            NEFIS documentnr.: 1887; vindplaats: Dagrapport Bk Batavia; bemachtigd: 3-7-1946; origineel; vertaling.
          - The Voice of Free Indonesia, no. 9 (1946)., 3216
            NEFIS documentnr.: 1888; vindplaats: onbekend; bemachtigd: 3-7-1946; origineel.
          - Drie PID-rapporten, Bandoeng, 1942-1943., 3217
            NEFIS documentnr.: 1889; vindplaats: Archief PID te Bandoeng; bemachtigd: 3-7-1946; origineel.
          - Brieven Moh. Satri gelar St. Alidajat over Islamitische organisaties(1942) en Poetera (1943)., 3218
            NEFIS documentnr.: 1890; vindplaats: Pand ‘gang Paseban’; bemachtigd: 4-7-1946; origineel; vertaling.
          - Aantekeningenboek TRI-officier, ‘Organisasi Tentara Republik Indonesia, Resimen IV’, Balaradja (West-Java), april-mei 1946 over sterkte en gevechtsacties, 3219
            NEFIS documentnr.: 1891; vindplaats: Balaradja; bemachtigd: 18-6-1946; origineel; vertaling.
          - Balance sheets of Semarang Paper Manufacturing Works Oji Seiski KK, maart 1945., 3220
            NEFIS documentnr.: 1892; vindplaats: Screening doc no 67; bemachtigd: 4-7-1946; origineel; vertaling.
          - Aantekenboek vaandrig TRI Ibrahim Abdoellah, leerling Militaire Akademie Tangerang, met gegevens Tangerang (West-Java),19-11-1945-8-6-1946, met dagelijkse notities over organisatie TKR, over strijd met Britse en Nederlandse troepen, over RAPWI, over optreden tegen Chinezen door Lasjkar Rakjat., 3221
            NEFIS documentnr.: 1893; vindplaats: Balaradja; bemachtigd: 19-6-1946; origineel; vertaling.
          - Balans en winst- en verliesrekening Nanpo Kaihatsu Kinko (Southern Development Bank), Soerabaja, januari 1946, 3222
            NEFIS documentnr.: 1894; vindplaats: Screening doc no 75; bemachtigd: 3-7-1946; vertaling.
          - Opzet organisatie sociaal werk met o.a. Peta onder Japans bewind, ongedateerd, met monitoring-rapporten Radio Soerabaja, 16 en 17 juni 1946 (met redes resident Soedirman en M. Sapija)., 3223
            NEFIS documentnr.: 1895; vindplaats: Huiszoeking Semarang; bemachtigd: 3-7-1946; vertaling.
          - 22 stukken over Brits-Indiërs, vooral over activiteiten Indian Independence League op Java, met voorman S. Haque, die in 1942 conferentie League in Bangkok bezocht, 1942-1945., 3224
            NEFIS documentnr.: 1896; vindplaats: Bk Batavia; bemachtigd: 24-6-1946; origineel; vertaling.
          - Pendaftaran Fan Tjong, Pasar Senen 3, Djakarta, ongedateerd (Japans bewind)., 3225
            NEFIS documentnr.: 1897; vindplaats: Bk Batavia; bemachtigd: 24-6-1946; origineel; vertaling.
          - TRI-betalingsstaat voor 16 Brits-Indische soldaten, met aanduiding Tentara Moeslimin Hindia (Indian Muslim Army), maart 1946., 3226
            NEFIS documentnr.: 1898; vindplaats: Balaradja; bemachtigd: 19-6-1946; origineel; vertaling.
          - Makloemat nr. 1, 2, 3 en 4 van de TRI Divisie 3, Resimen III, tezamen met civiel bestuur, politie en Polisi Tentara, alle Soekaboemi, 16-4-1946, over publieke orde., 3227
            NEFIS documentnr.: 1899; vindplaats: Bk Batavia; bemachtigd: 5-7-1946; origineel; vertaling.
          - Aanschrijving betaling waterrekening en aangifte vermogensbelasting door Republik aan Ong Kie Hong., 3228
            NEFIS documentnr.: 1900; vindplaats: onbekend; bemachtigd: 2-7-1946; origineel.
          - Brief E.F.E. Douwes Dekker aan majoor P.L. Pearce Gould, uit verbanningsoord Joden Savanne, Suriname, 12-4-1946, over opsporing echtgenote op Java., 3229
            NEFIS documentnr.: 1901; vindplaats: onbekend; bemachtigd: 2-7-1946; vertaling.
          - Vijf Chineestalige politieke brochures, verschenen in Singapore., 3230
            NEFIS documentnr.: 1902; vindplaats: onbekend; bemachtigd: 2-7-1946; origineel.
          - Brief van Boen Chi Kong Batavia aan Sam Min Chu I, Youth Corps Molenvliet met klacht tegen Yap Yoe Kok over spionage voor Japan tijdens bezetting, 24-5-946., 3231
            NEFIS documentnr.: 1903; vindplaats: onbekend; bemachtigd: 26-6-1946; origineel; vertaling.
          - Lidmaatschapskaart Slamet van TKR Laoet, Merak, 1-5-1946; Soerat keterangan Angkatan Laoet van Said, ongedateerd; insigne Banteng Itam van Kantor Tangerang, 9-5-1946 (insigne ontbreekt)., 3232
            NEFIS documentnr.: 1904; vindplaats: Tangerang (Kedawoeng); bemachtigd: 5-7-1946; origineel; vertaling.
          - Ledenlijst Hisboellah, desa Bodjong Koeloer; met lidmaatschapsbriefje Masjoemi Bekasi; met briefje van Markas Hizboellah Pesawahan over oefening in schermen, alle mei 1946., 3233
            NEFIS documentnr.: 1905; vindplaats: Pondok Benda; bemachtigd: 5-7-1946; origineel; vertaling.
          - Verslag oprichting Vereeniging Grote Oost (Persatoean Timoer Besar), Batavia, april 1946., 3234
            NEFIS documentnr.: 1906; vindplaats: onbekend; bemachtigd: 6-7-1946; origineel; vertaling.
          - Lijst met namen van Koreaanse kampbewakers op Java, 20-5-1946., 3235
            NEFIS documentnr.: 1907; vindplaats: Screening doc no 72; bemachtigd: 8-7-1946; vertaling.
          - Zes stukken betreffende pro-Republikeinse Gerakan Kebangsaan Indonesia (Gerkindo), opgericht Gorontalo, januari 1946, met reglementen en beginselverklaring., 3236
            NEFIS documentnr.: 1908; vindplaats: Sub Conica te Gorontalo; bemachtigd: 8-7-1946; origineel.
          - Brochures van Sjamsoedin Ls, ‘Logas neraka boeatan Djepang’ (Boekittinggi, 1946) en dr Alfian Yusuf Helmi, ‘Bank, tiang perekonomian bangsa’ (Johore Bahru, 1946)., 3237
            NEFIS documentnr.: 1909; vindplaats: onbekend; bemachtigd: 8-7-1946; origineel.
          - Brochure: ‘Soal bekas interniran serikat dan soldadoe dan tawanan Djepang’, uitgave Kementerian Penerangan, Djakarta, 1946., 3238
            NEFIS documentnr.: 1910; vindplaats: TRS commandopost; bemachtigd: 8-7-1946; origineel.
          - Betaalstaat TRI voor reserve (13 man) in desa Tjibogo; met 2 identiteitskaarten TNI, april 1946., 3239
            NEFIS documentnr.: 1911; vindplaats: TRS kantoor in kpg. Tjikwari; bemachtigd: 26-6-1946; origineel.
          - Documenten gevonden in het Stafkwartier van Brigade V, Bandoeng), met personeel en begroting Badan Penerangan (afdeling voorlichting) West-Java, februari 1946., 3240
            NEFIS documentnr.: 1912; vindplaats: Hotel Hengel te Bandoeng; bemachtigd: 26-6-1946; vertaling.
          - Zes briefkaarten, aangetroffen op het Indonesische hulppostkantoor te Tjihaoergeulis, o.a. dreigbrieven aan Chinezen en regering., 3241
            NEFIS documentnr.: 1913; vindplaats: Tjiahoergeulis; bemachtigd: 26-6-1946; origineel.
          - Vijf stukken in beslag genomen ten huize van Hadji Roesdi te Lembang, met o.a. persoonsbewijs Polisi Istimewa en veldzakboekje, januari-maart 1946., 3242
            NEFIS documentnr.: 1914; vindplaats: Lembang; bemachtigd: 26-6-1946; origineel; vertaling.
          - Stukken gevonden in het hoofdkwartier van de 2e Compie, 2e Bataljon TRI te Bandoeng, over organisatorische zaken o.a. Peratoeran hoekoem TRI, interne regels, soerat keterangan, staten met wapenvoorraden, december 1945-maart 1946., 3243
            NEFIS documentnr.: 1915; vindplaats: TRI Bandoeng; bemachtigd: 26-6-1946; origineel; vertaling.
          - Stukken in beslag genomen in kampong Soekasari op 9 februari 1946, o.a. soerat keterangan Masjoemi, en over economische situatie, januari 1946., 3244
            NEFIS documentnr.: 1916; vindplaats: Kpg. Soekasari; bemachtigd: 26-6-1946; origineel; vertaling.
          - 21 stukken gelicht in het hoofdkwartier van de Pemoeda Repoeblik Indonesia (PRI), TKR, te Teloekboejoeng, over interne zaken, met soerat keterangan, organisatieschema, werkprogramma PRI, over voedselvoorziening, met uitgaande-brievenboek, december 1945-januari 1946., 3245
            NEFIS documentnr.: 1917; vindplaats: Hfdkw. PRI te Teloekboejoeng; bemachtigd: 26-6-1946; origineel; vertaling.
          - Acht documenten, gevonden ten huize van R.H. Osman te Bandoeng, over grondzaken, brieven aan E.K. Sinsoe (o.a. over Soekarno), en brief en krant over ‘Nakamura-schat’, 1929, 1932, 1944, 1945, 1946., 3246
            NEFIS documentnr.: 1918; vindplaats: R.H. Osman, Bandoeng; bemachtigd: 25-6-1946; origineel; vertaling.
          - Gunseikanbu, ‘Record of the process of the Independence Movement’, met tot slot ‘A report of the state of affairs in East Java’ (over rol kolonel Huyer (KM) te Soerabaja),1945., 3247
            NEFIS documentnr.: 1919; vindplaats: Javint 3134/14; bemachtigd: 7-7-1946; vertaling.
          - Papieren van Ada Partodihardjo, lid van de Kempeitai, Batavia,1943-1944, met foto’s, notities, over persoonlijke zaken, en over inzet voor Kempeitai, alsook organisatie Kempeitai., 3248
            NEFIS documentnr.: 1920; vindplaats: Ada Partodihardjo; bemachtigd: 8-7-1946; origineel.
          - Kort verslag van onderzoek postzakken, gemerkt ‘Palang Merah Indonesia’, waarbij politieke geschriften werden verwijderd, met lijst van deze publicaties., 3249
            NEFIS documentnr.: 1921; vindplaats: Pasar Ikan; bemachtigd: 4-7-1946; vertaling.
          - Situatieschets Krawang, nabij station Krawang. Situatieschets ontbreekt., 3250
            NEFIS documentnr.: 1922; vindplaats: Amb. soldaat Rumu; bemachtigd: 9-7-1946; vertaling.
          - Briefkaart R. Fasjah Mohamad, Djakarta aan M. Sony te Krawang; identiteitskaart TRI van sergeant Mahmoed; reisvergunning voor M. Sony, mei 1946., 3251
            NEFIS documentnr.: 1923; vindplaats: ‘U’ Brigade Inlichtingen dienst; bemachtigd: 9-7-1946; origineel.
          - Twaalf buitgemaakte documenten: Masjoemi, Hizboellah en Sabillillah tijdens actie Krandji op 15-6-1946, over Masjoemi Djatinegara (Meester Cornelis), met lijsten afdelingen, bestuur en leden, met statuten Nahdlatoel Oelama (oktober 1945), februari-juni 1946., 3252
            NEFIS documentnr.: 1924; vindplaats: Krandji; bemachtigd: 28-6-1946; origineel; vertaling.
          - Brochure ‘Siapa roegi? Djika kita kirim beras ke India’, uitgave Ministerie van Voorlichting, Djakarta, als siaran kilat no. 21, mei 1946., 3253
            NEFIS documentnr.: 1925; vindplaats: Pasar Ikan; bemachtigd: 4-7-1946; origineel.
          - Brochure ‘Persahabatan Indonesia-Tionghoa’, uitgave Ministerie van Voorlichting, Djakarta, als siaran kilat no. 4, april 1946., 3254
            NEFIS documentnr.: 1926; vindplaats: Pasar Ikan; bemachtigd: 4-7-1946; origineel.
          - Brochure “Persahabatan IndonesiaTionghoa”, uitgave Ministerie van Voorlichting, Djakarta als siaran kilat no 5, april 1946., 3255
            NEFIS documentnr.: 1927; vindplaats: Pasar Ikan; bemachtigd: 4-7-1946; origineel.
          - Brochure: ‘Bangoen oentoek membangoen negara!’, uitgave Ministerie van Voorlichting, Djakarta, als siaran kilat 18, mei 1946., 3256
            NEFIS documentnr.: 1928; vindplaats: Pasar Ikan; bemachtigd: 4-7-1946; origineel.
          - Brochure: ‘Politiek manifest der Indonesische regering’ (1-11-1945), uitgave van Ministerie van Voorlichting, Djakarta als siaran kilat no. 18, mei 1946., 3257
            NEFIS documentnr.: 1929; vindplaats: Pasar Ikan; bemachtigd: 4-7-1946; origineel; vertaling.
          - Brochure ‘Bagaimana? Apa artinja saja djadi warga negara Indonesia? Dan pendoedoek Indonesia?’, uitgave Ministerie van Voorlichting, Djakarta, als siaran kilat no. 6, april 1946., 3258
            NEFIS documentnr.: 1930; vindplaats: Pasar Ikan; bemachtigd: 4-7-1946; origineel.
          - Brochure ‘Djangan memoeaskan diri kita sendiri sadja’, uitgave Ministerie van Voorlichting, Djakarta, als siaran kilat no. 23, mei 1946., 3259
            NEFIS documentnr.: 1931; vindplaats: Pasar Ikan; bemachtigd: 4-7-1946; origineel.
          - Brochure ‘Open brief aan het Indo-Comité ‘Vrij Indonesië’, uitgave Ministerie van Voorlichting, Djakarta, mei 1946., 3260
            NEFIS documentnr.: 1932; vindplaats: Pasar Ikan; bemachtigd: 4-7-1946; origineel.
          - Brochure ‘Rakjat dengan Pemerintahnja; Satoe dan satoe djiwa’, uitgave Ministerie van Voorlichting, Djakarta, als siaran kilat no. 15, mei 1946., 3261
            NEFIS documentnr.: 1933; vindplaats: Pasar Ikan; bemachtigd: 4-7-1946; origineel.
          - Brochure ‘Wie zijn de staatsburgers van de Republiek?’, uitgave Ministerie van Voorlichting, Djakarta, mei 1946., 3262
            NEFIS documentnr.: 1934; vindplaats: Pasar Ikan; bemachtigd: 4-7-1946; origineel.
          - Balance sheet Tokyo Tobaco Company (zie ook doc. nr. 1947), maart 1945., 3263
            NEFIS documentnr.: 1935; vindplaats: Screening Japs; bemachtigd: 10-7-1946; origineel; vertaling.
          - Accounts of Java Beer Brewery, september 1945., 3264
            NEFIS documentnr.: 1936; vindplaats: Screening Japs TPK; bemachtigd: 10-7-1946; origineel; vertaling.
          - Balance sheets Nampo Kaihatsu Kinko (Southern Development Bank), oktober 1945., 3265
            NEFIS documentnr.: 1937; vindplaats: Screening doc no 70; bemachtigd: 4-7-1946; vertaling.
          - Pamflet Sumatra Volksfront Dewan Pembangoenan, West-Sumatra, april 1946, over economie en voorlichting., 3266
            NEFIS documentnr.: 1938; vindplaats: Pasar Ikan; bemachtigd: 4-7-1946; origineel.
          - Zes passen van Europees ondernemingspersoneel dat in 1942 nog voor de Gunseikanbu werkte., 3267
            NEFIS documentnr.: 1939; vindplaats: Nillmij gebouw; bemachtigd: 10-7-1946; origineel.
          - Anonieme klacht aan de heer Gonggrijp (AMACAB Billiton) over onregelmatigheden bij distributie op Billiton, juli 1946., 3268
            NEFIS documentnr.: 1940; vindplaats: Via PTT; bemachtigd: 10-7-1946; origineel; vertaling.
          - Engelse tekst van pamflet van communistische herkomst van Sumatra, opgenomen bij documentnr. 1822, april 1946., 3269
            NEFIS documentnr.: 1941; vindplaats: Australische instanties; bemachtigd: 11-7-1946; vertaling.
          - Stukken betreffende Defensieraad, gebied IV (Soekaboemi), met twee brieven over interne zaken en verslag vergadering Defensieraad, 14-6-1946, juni 1946., 3270
            NEFIS documentnr.: 1942; vindplaats: Spionage; bemachtigd: 11-7-1946; vertaling.
          - 43 stukken gevonden bij huiszoeking bij R.H. Osman, Petodjo 28, Batavia, o.a. briefwisseling Soekarno-Osman over privézaken (met brief (4 pp) en briefkaart Soekarno), mei-juli 1944, over commissie tegen sociaal kwaad (november 1945), rapport over karakter Sartono (september 1944); pamflet ‘Repoeblik Indonesia di antjam oleh Belanda’, een aflevering tijdschrift ‘Keboedajaan Timoer’, Anggaran Dasar Persatoean Kebaktian Kaoem Dagang dan Peroesahaan Djakarta, diverse opzetten in handschrift voor inrichting bestuur en politiek in onafhankelijk Indonesië, ook tijdens Japanse tijd (1945), lijst van 71 prominente Soendanezen, door R. Gaos Hardjasoemantri; biografie R. Gaos Hardjasoemantri; rapport over knoeierijen in distributie in Krawang, januari 1945; drie uiteenzettingen M. Tabrani, over bestuur, defensie en landbouw (januari 1945); rapport over bestuurlijke toestand Priangan (augustus 1944) en over Osman’s bedrijfszaken., 3271
            NEFIS documentnr.: 1943; vindplaats: Woning R.H. Osman, Batavia; bemachtigd: 9-7-1946; origineel; vertaling.
          - Over rubber- en theehandel in de regio Soekaboemi, brief van Tan Teng Ien, Soekaboemi, december 1945., 3272
            NEFIS documentnr.: 1944; vindplaats: onbekend; bemachtigd: 7-7-1946; origineel; vertaling.
          - Brief van M. Caleh, Batavia aan H. Abdoel Gafoer, Benkoelen,30-6-1946, over persoonlijke zaken., 3273
            NEFIS documentnr.: 1945; vindplaats: Pasar Ikan; bemachtigd: 7-7-1946; origineel; vertaling.
          - Financial statements of Plered Pottery Factory, september 1945., 3274
            NEFIS documentnr.: 1946; vindplaats: Screening doc no 29; bemachtigd: 12-7-1946; origineel; vertaling.
          - Balance sheet Toyo Tobacco Company. op Java (zie ook doc. nr. 1935), 30-8-1945., 3275
            NEFIS documentnr.: 1947; vindplaats: Screening doc no 53; bemachtigd: 12-7-1946; origineel; vertaling.
          - Papieren tijdens een treincontrole in beslag genomen van politieman E. Rosmen te Soekaboemi, maart 1945, mei 1946., 3276
            NEFIS documentnr.: 1948; vindplaats: E. Rosman; bemachtigd: 7-7-1946; origineel; vertaling.
          - Foto met 17 Chinese, Indonesische en Japanse leden van de Censuurafdeling van het Propaganda Departement, Malang, 10-4-1944., 3277
            NEFIS documentnr.: 1949; vindplaats: Javint 3202/156; bemachtigd: 12-7-1946; origineel.
          - Groepsfoto Japanse leden van de Propaganda Departement van het Japanse militaire bewind voor het BPM-gebouw te Batavia, ongedateerd., 3278
            NEFIS documentnr.: 1950; vindplaats: Javint 3202/157; bemachtigd: 12-7-1946; origineel.
          - Foto met Japanse en Indonesische leden van de afdeling Denpasar van het marinebestuur van Bali, ongedateerd., 3279
            NEFIS documentnr.: 1951; vindplaats: Javint 3202/158, doc no 85; bemachtigd: 12-7-1946; origineel.
          - Foto van leden van de Censuurafdeling van het Japanse leger, plaats onbekend, ongedateerd., 3280
            NEFIS documentnr.: 1952; vindplaats: Screening doc no 82; bemachtigd: 12-7-1946; origineel.
          - Zes brieven van de Tokindo Shokusan KK en Mitsubishi Shoji KK, geschreven na de capitulatie van Japan, Bangka, augustus-oktober 1945, over financiële zaken., 3281
            NEFIS documentnr.: 1953; vindplaats: Pangkalpinang postkantoor; bemachtigd: 12-7-1946; origineel.